# 关于总承包合同收入确认请教陈版

提问人：心在流泪 时间：2014-03-15 11:55:13
A股份有限公司业务为石灰窑设备的设计、生产和安装，其中签订总承包合同有如下约定： 1 、 工程内容：石灰窑总承包交钥匙工程，包括设备土建基础、（不含地基处理施工，含地基处理图纸）、石灰竖窑系统、原料筛分系统、成品储运系统、电气仪表、自动化控制系统、照明设计等公辅设备。 2 、 工程价款：人民币 2890 元，其中整体工程设备费 2090 元，开具17%增值税发票；
建设、安装费 800 万元，开具普通票。 3 、 设备验收、交货、安装、调试、试车 设备、仪表等安装前必须是需求方在场的情况下当场拆封包装，A公司应保证设备不因包装运输问题而产生变形、生锈、受潮、丧失功能等，同时需将质保卡、使用说明书、设备装装配图、出厂检验报告、质量合格证、随机配件等交付购买方，待需求方签字验收确认后方可进行安装。 A公司施工所用材料亦需需求方签字验收确认后才能用于工程。 A公司负责成套设备的安装与调试，范围为供货设备及相应的仪表与电器的安装、气路、水路等石灰窑区域内的所有项目。 A公司负责该工程全部设备、设施的调试和无负荷联动试车，需求方协助。 A公司负责项目的联动试车、调试至设备（装置）正常运行。 A公司安装、调试同时，应对需求方各系统人员进行同期培训并提供原材料及成品的化验方法。
热负荷试车由需求方组织、A公司协助。需求方要为热负荷试车提供《技术协议》中相对应的原料、能源、岗位操作人员及需求方需要的其他条件，热负荷调试时间为 60 天。 无负荷试车结束后 60 日内，由于需求方原因造成热负荷试车无法开始进行，视为热负荷试车成功，需求方按合同约定支付验收款，合同进入质保期。 4 、 工程验收与质保期 本合同中的设备、仪表等出厂检验凭证不能作为整体工程的最终验收，整体工程须经双方热负荷试车验收达到《技术协议》约定的目标、标准、功能并取得相应验收合格证明后5 日内，由双方签署验收证明书并加盖公章，工程方为最终验收合格。 5 、 付款支付与结算 合同签订时A公司向需求方支付 10 万元项目建设保证金， A公司交付需求方总平面布置图及地勘委托任务书后，需求方支付A公司 300 万元，A公司所供设备价值达到 430万元，经需求方验收收货后A公司开具该到货设备的全额增值税发票。 A公司所供设备价值超过 430 万元后，超出部分每批设备到货后A公司按实物价值开具相应发票，由需求方 10 日内按发票额的70%支付给乙方。 设备土建工程待A公司提供图之后，由双方确定施工队合同工，合同价款由需求方代为支付。 钢结构、耐材砌筑、设备安装等其他款项可按实际完工的工作量报需求方确认，每两个月需求方向A公司支付施工进度款。 整体工程设备安装完毕，热负荷试车前，需求方支付到工程价款的85%，否则A公司拒绝热负荷试车，工程自动进入热负荷调试期，若需求方在未得到A公司书面授权的情况下自行开炉进行热负荷试车，工程视为完全合格，需求方支付A公司全额合同工程价款，A公司开具相应的增值税发票和普通发票。 石灰窑热负荷试车最终验收合格后，A公司需提供工程价款的全额增值税发票和普通发票，需求方付款至工程价款的95%。 A公司按照销售商品确认收入，即在最后热负荷试车合格双方签字后确认收入，是否可以将该合同视同销售商品和提供劳务合同，设备在交付验收时确认收入，劳务按照进度确认收入

回答人：chenyiwei
该合同是总承包合同，能否分拆确认收入可参考《计学撮要 2011 》中关于软件企业提供系统集成服务的收入确认讨论。 如果所涉及的设备是根据用户需求和项目特点定制的专用设备，则一般理解此处的设计、设备制造（或采购）和施工、培训等劳务提供是作为一个整体的，单独分拆其中的任何一部分对业主而言均不具有独立的商业价值，因此不适合于采用“将该合同视同销售商品和提供劳务合同，设备在交付验收时确认收入，劳务按照进度确认收入”的方法。如果设备基本是可直接从市场上购买到的通用设备，且对设备销售部分单独签订合同，其履行情况与设计、施工等其他部分相比独立性较大的，则也不排除可以拆分为两个收入确认单元，分别确认收入。

提问人：心在流泪 时间：2014-03-16 07:22:57
陈总;谢谢指导，再想请教一下，这样看来，该合同不能拆分，那是用建造合同确认收入还是按照销售商品确认收入，如果按照建造合同确认收入，根据合同条款，完工百分比如何确定

回答人：chenyiwei
总体上用建造合同的可能性更大。完工百分比一般可按已发生成本占预计总成本的比例确定，其中设备成本需到相关设备运抵现场并投入安装后才能计入完工进度的计算。